【裁判字號】    96,簡上,178
【裁判日期】    970124
【裁判案由】    竊盜
【裁判全文】
臺灣臺南地方法院刑事判決             96年度簡上字第178號
上  訴  人
即  被  告  甲○○
上列上訴人即被告因竊盜案件，不服本院中華民國96年8月10日
第一審刑事簡易判決（96年度簡字第958原聲請簡易判決處刑案
號：臺灣臺南地方法院檢察署96年度偵字第2409號），提起上訴
，本院管轄之第二審合議庭認應依通常程序審理，判決如下：
    主  文
原判決撤銷。
甲○○竊盜，累犯，處有期徒刑參月，減為有期徒刑壹月拾伍日
，如易科罰金，以新臺幣壹仟元折算壹日。
    事  實
一、甲○○前曾因詐欺、偽造文書及妨害兵役等案件，經法院判
    處應執行有期徒刑一年、及有期徒刑三月確定而接續執行，
    於民國九十四年九月七日縮刑假釋期滿以執行完畢論，竟仍
    不知悔改，復意圖為自己不法之所有，於九十六年一月一日
    上午十一時許，駕駛車牌號碼二八六九－ＮＱ號自用小貨車
    ，至臺南市○○區○○路一二八號，將乙○○所有之不鏽鋼
    風車架七臺搬至上開小貨車而竊取之，得手後，將上揭不鏽
    鋼風車架載去販賣變現。
二、案經臺南市警察局第三分局報告臺灣臺南地方法院檢察署檢
    察官聲請簡易判決處刑。
    理  由
一、訊據被告甲○○於本院審理時矢口否認於前開時、地，有何
    竊取之行為，辯稱：「我有收空地裡面的廢鐵，我當時不知
    道那是別人的，我收東西，收到他的東西，…可是不鏽鋼風
    車架這麼大一台，我如何偷」，「我的貨車沒有辦法一次載
    運不鏽鋼風車架七台，且重量這麼重，不可能一次載得完，
    一個人也沒有辦法搬運，那些份量約要分二、三次才載運的
    完」云云。惟查：
（一）、被告於偵查中供稱：「（是否你去偷的？）我是在隔壁
        工作，這些東西是我去拿的，我拿去大港國小後面的資
        源回收場賣的，賣三千多元，我用公司的車子載的，車
        號二八六九－ＮＱ，是向老板借的」，「（你是否沒有
        經由他人同意拿去這些東西？）是，是我不對」，「（
        是否承認竊盜？）我承認，希望與乙○○和解」等語（
        見偵查卷第六頁），經核與現場目擊之證人乙○○所證
        述：「（何物被偷？）九十六年一月一日早上十一時許
        ，在臺南市○○路一二八號發現我七風車不銹鋼架七臺
        被偷，一臺大約一萬二千元」，「是魚塭要用的，很新
        」等語（見同卷同頁），並與其於本院審理時所證稱：
        「是隔壁朋友打電話給我，他有記下公司名稱，因為失
        竊現場附近有搭蓋鐵皮屋，我的東西之前放在那邊好久
        都沒有事情，自從附近開始施工就開始丟掉東西，我就
        跑到搭蓋鐵皮屋那裡問有沒有工人留下來的名片，他們
        把名片拿給我看，發現搭鐵皮屋的公司與我朋友記下的
        公司名稱一樣」等語互核相符（見本院卷第四六頁），
        足證被告有於九十六年一月一日上午十一時許，駕駛車
        牌號碼二八六九－ＮＱ號自用小貨車，至臺南市○○區
        ○○路一二八號，將乙○○所有之不鏽鋼風車架七臺搬
        至上開小貨車而竊取得手，甚為明確，依被告與證人相
        符之詞以觀，被告既明知風車架七臺係他人之物，竟未
        經證人之同意而破壞其支配持有關係以建立自己之支配
        持有關係，益證被告主觀上有意圖為自己不法所有之竊
        盜犯意，彰彰甚明。此觀諸被告於偵查中自承其將風車
        架七臺出賣予宇富回收場等語（見偵查卷第六頁），並
        有照片三張及名片影本一紙附卷可參，益證被告於竊取
        風車架七臺時，即有變賣以換取現金之故意，足見被告
        主觀上有意圖為自己不法所有之犯意，殆無疑義。
（二）、被告固辯稱：「我有收空地裡面的廢鐵，我當時不知道
        那是別人的，我收東西，收到他的東西，…可是不鏽鋼
        風車架這麼大一台，我如何偷」，「我的貨車沒有辦法
        一次載運不鏽鋼風車架七臺，且重量這麼重，不可能一
        次載得完，一個人也沒有辦法搬運，那些份量約要分二
        、三次才載運的完」云云，然查：證人乙○○證稱：「
        不鏽鋼風車架重一、二十公斤」等語（見本院卷第五一
        頁），依經驗法則，一般成年人將一、二十公斤之風車
        架七臺推疊至貨車內載走，顯有可能，且被告取得該風
        車架七臺係用以變賣而非使用，自無需放置整齊或防止
        風車架損壞而分別載運，依現場照片以觀（見警卷第八
        頁），其上放置圓筒塑膠管數支，附近亦無堆放垃圾，
        自難認為凡堆放於該處之物均為他人所丟棄者，況且，
        該處旁尚有房屋，徵諸證人乙○○證稱：「是魚塭要用
        的，很新」等語（見偵查卷第六頁），顯見風車架七臺
        係新品，既為新品，依一般常情判斷，自不致將新品丟
        棄不用，準此以觀，被告辯稱不知道是別人所有、無法
        竊取云云，不僅與常情不符，亦與其於警詢中之自白牴
        觸，難認可信。此外，證人乙○○於偵查中證稱被告所
        偷之物品係風車架等語時，被告亦有在場，有卷附訊問
        筆錄可憑，被告當時不僅未對於證人之詞反駁，反而自
        白承認確有竊取風車架七臺等語，苟被告自始未竊取他
        人之物，衡諸常理，應於證人乙○○證稱被告竊取他人
        之物等語時，即應向檢察官陳明並未竊取，始符常情。
        準此，被告事後辯稱無竊取行為云云，難資憑信。
（三）、綜上各情相互酌參，被告上揭所辯，顯不足採信，觀諸
        其先前所為自白與證人之證詞與事實較為相符而屬可信
        ，其竊取風車架七臺之犯行，事證明確，應依法論科。
二、核被告甲○○所為，係犯刑法第三百二十條第一項之竊盜罪
    。被告有如附件事實欄所載之科刑及執行紀錄，有臺灣高等
    法院被告前案紀錄表一份在卷可按，其於有期徒刑執行完畢
    後，五年以內故意再犯本件有期徒刑以上之罪，應依刑法第
    四十七條第一項規定，論以累犯，並加重其刑。原審以被告
    罪證明確，因予論罪科刑，固非無見。惟被告犯罪之時間在
    九十六年四月二十四日前，合於中華民國九十六年罪犯減刑
    條例所規定之減刑條件，依法應予減刑，原審係於九十六年
    八月九日判決，本應適用前述減刑條例予以減刑，而未予減
    刑，容有未洽。被告為無罪答辯而提起本件上訴，請求撤銷
    原判決，為無理由，然原判決既有上開未及審酌之處，本院
    自應予以撤銷改判。爰審酌被告於前案執行後完畢後，再犯
    本件竊盜案件，足認其意志不堅，且被告正值年盛力壯，不
    思以正途獲取財物，隨意竊取他人財物，殊為不該，且被告
    犯後猶矢口否認犯行，態度欠佳等一切情狀，量處如主文第
    二項所示之刑。又被告所犯本罪，係於九十六年四月二十四
    日前，合於減刑條件，應依中華民國九十六年罪犯減刑條例
    第二條第一項第三款，減為有期徒刑二月又十五日，並依刑
    法第四十一條第一項前段規定，諭知易科罰金之折算標準。
    又車牌號碼二八六九－ＮＱ號自用小貨車並非被告所有之物
    ，爰不另行宣告沒收。
據上論斷，應依刑事訴訟法第四百五十五條之一第一項、第三項
、第三百六十九條第一項前段、第三百七十三條、第三百六十四
條、第二百九十九條第一項前段，刑法第三百二十條第一項、第
四十七條第一項、第四十一條第一項前段，刑法施行法第一條之
一，中華民國九十六年罪犯減刑條例第二條第一項第三款、第七
條，判決如主文。
本案經檢察官簡光昌到庭執行職務。
中    華    民    國    97    年    1    月     24    日
                  刑事第四庭    審判長法  官  鄭文祺
                                      法  官  許蕙蘭
                                      法  官  黃翰義
以上正本證明與原本無異
不得上訴。
                                      書記官  謝文心
中    華    民    國    97    年    1     月    25    日
附錄本件論罪科刑法條全文：
中華民國刑法第320條
（普通竊盜罪、竊佔罪）
意圖為自己或第三人不法之所有，而竊取他人之動產者，為竊盜
罪，處5年以下有期徒刑、拘役或5百元以下罰金。
意圖為自己或第三人不法之利益，而竊佔他人之不動產者，依前
項之規定處斷。
前二項之未遂犯罰之。


司法院資訊處製作；財團法人民間司法改革基金會備份。
